臺灣板橋地方法院民事裁定　94年度家聲字第70號
　　聲　請　人　財政部國有財產局臺灣北區辦事處
　　　　　　　　（即被繼承人甲○○之遺產管理人）
　　法定代理人　乙○○
上列聲請人因擔任被繼承人甲○○之遺產管理人聲請核定報酬，
本院裁定如下：
    主      文
聲請人得請求代為管理被繼承人甲○○遺產之報酬及墊付費用合
計為新台幣肆萬壹仟伍佰柒拾伍元。
聲請程序費用由被繼承人甲○○之遺產負擔。
    理      由
一、本件聲請意旨略以：
（一）被繼承人甲○○之遺產，經鈞院以93年度繼字第124 號民
      事裁定指定聲請人為管理人。依民法第1183條之規定，遺
      產管理人得請求報酬，其數額由親屬會議按其勞力及其與
      被繼承人之關係酌定之，惟本案並無親屬會議可資酌定報
      酬數額，爰依民法第1132條第2 項及財政部訂頒之「代管
      無人承認繼承遺產作業要點」第14點第3 款規定，聲請法
      院酌定，其請求標準不得低於孳息收入部分十分之三及遺
      產現值百分之一。
（二）被繼承人甲○○遺有台北市○○區○○段2 小段365、366
      地號2 筆土地（權利範圍皆為15/1000 ）暨其地上泉源路
      29-2號2樓房屋及華待商業銀行股份有限公司股票679股暨
      其91年度現金股利119 元。除前述房地依台北士林地方法
      院民事執行處通知，按法院核定之最低拍賣價格核算價值
      為3,870,000 元，另華泰商業銀行股份有限公司股票按其
      每股10元之票面價值核算價值為6,790 元，遺產合計3,87
      6 ,909 元 。故管理報酬依上開要點規定按遺產百分之一
      計算為38,769元，另聲請人於管理本案遺產期間共墊付2,
      806 元，是聲請人代管期間之管理費用為41,575元，為此
      聲請酌定被繼承人甲○○之遺產管理人報酬等語。
二、按遺產管理人得請求報酬，其數額由親屬會議按其勞力及其
    與被繼承人之關係酌定之；被繼承人無親屬會議可資酌定報
    酬數額，遺產管理職務終結前，應依民法第1183條規定，聲
    請法院酌定報酬，其請求標準不得低於孳息收入部分十分之
    三及遺產現值百分之一，財政部訂頒之「代管無人承認繼承
    遺產作業要點」第14點第3 項定有明文。經查：
（一）聲請人主張其前經本院93年度繼字第124 號裁定選任為被
      繼承人甲○○之遺產管理人，此有聲請人提出本院93年度
      繼字第124 號民事裁定影本為證，自堪信為真實。
（二）被繼承人甲○○之遺產總計為3,876,909 元，此有聲請人
      所提台灣士林法院民事執行處通知影本、華泰銀行股份有
      限公司股票發放通知書、華泰銀行股份有限公司91年度現
      金股利發放通知書為證。
（四）次按，聲請人因管理被繼承人甲○○遺產所墊付之費用合
      計為 2,806元，此有聲請人所提出之代管被繼承人甲○○
      遺產管理費用計算表一份、墊付費用單據影本三紙在卷足
      憑。
（五）本件被繼承人甲○○無親屬會議可資酌定報酬數額，為此
      聲請人爰依民法第1183條之規定，按上開財政部訂頒「代
      管無人承認繼承遺產作業要點」之標準，依被繼承人遺產
      現值百分之一計算請求代管遺產之報酬即38,769元，以及
      墊付費用2,806元，合計41,575 元。本院參酌前開卷附被
      繼承人遺產相關資料、遺產管理費用計算表、墊付費用單
      據等，經核聲請人聲請酌定上開數額，尚無不合，應予准
      許。
三、依非訟事件法第8條第2項、民事訴訟法第78條、第95條，裁
    定如主文。
中　　華　　民　　國　　94　　年　　6　 　月　　28　　日
                  家事法庭  法　官  楊志勇
以上正本證明與原本無異。
如不服本裁定應於送達後10日內向本院提出抗告狀。
中　　華　　民　　國　　94　　年　　6　 　月　　28　　日
                            書記官　吳進安
